臺灣高等法院高雄分院刑事判決　　　　　　　　　　九十三年度上訴字第七五號
　　上　訴　人
　　即　被　告　乙○○
右上訴人因搶奪案件，不服臺灣高雄地方法院九十三年度訴字第一三五八號中華民國
九十三年六月二十三日第一審判決（起訴案號：臺灣高雄地方法院檢察署九十三年度
速偵字第四○四號），提起上訴，本院判決如左：
    主  文
上訴駁回。
    事  實
一、乙○○因缺錢花用，遂向卓煌勝（另由檢察官移送本案併辦）提議搶奪財物，二
    人共同基於意圖為自己不法所有之犯意聯絡，於民國（下同）九十三年四月二十
    九日（起訴書誤載為四月九日）凌晨零時許，先由卓煌勝卸下所有車號ＣＫ七－
    一０五號機車車牌放入該車置物箱後，騎乘該未懸掛車牌之機車後載乙○○在高
    雄市區內尋覓行搶對象，行經高雄市新興區○○○路與忠孝路口時，見甲○○背
    著手提袋獨自行走於該處，認有機可趁，卓煌勝遂騎車自後接近甲○○而趁其不
    及防備之際，由乘坐於機車後座之乙○○下手搶奪甲○○之手提袋（內有手機二
    支、數位相機一台、現金新台幣三千四百元、新加坡幣二百元、馬來西亞及新加
    坡之身分證各一枚），得手後逃逸。嗣因黃崇銘駕駛計程車恰巧行經該處並目睹
    行搶經過後，見義勇為駕車追捕，而於高雄市○○○路與仁愛街口將騎乘機車逃
    逸之二人撞倒在地，並會同警方當場逮捕而查獲到案。
二、案經高雄市政府警察局新興分局移送臺灣高雄地方法院檢察署檢察官偵查起訴。
    理  由
一、右揭時地上訴人即被告（下稱被告）乙○○與卓煌勝共同騎車搶奪告訴人甲○○
    之手提袋之事實，業據被告於警詢、偵訊、原審及本院審理中供認不諱，核與甲
    ○○於警詢時指訴其遭搶奪皮包之情節相符，並經當場追捕被告之目擊證人黃崇
    銘於警訊時證述明確；此外，復有贓物認領保管收據一紙及犯案之機車照片一張
    附卷可資佐證，足認被告之自白核與事實相符。本案事證明確，被告犯行堪以認
    定。
二、核被告所為，係犯刑法第三百二十五條第一項之搶奪罪。公訴人於起訴書論罪法
    條誤載被告係犯刑法第三百二十一條第一項之罪云云，顯係誤載，應予更正。又
    被告與卓煌勝就上開搶奪犯行，互有犯意聯絡及行為分擔，均為共同正犯。
三、原審以被告罪證明確，適用刑法第二十八條、第三百二十五條第一項規定，審酌
    被告貪圖私利，不思循正途獲取財物，竟提議與友人共同以不法手段當街搶奪婦
    女財物，侵害他人財產安全，並使被害者身心遭受傷害，所為嚴重危害社會治安
    ，實不宜寬貸，幸有見義勇為之路人當場追捕被告到案，使被害人得以領回遭搶
    之財物，且念及其年紀尚輕，僅國中畢業，教育程度不高而犯案，及其犯罪後之
    態度等一切情狀，量處有期徒刑十月，原審認事用法核無違誤，量刑亦稱妥適，
    被告上訴意旨徒以原審量刑過重而指摘原判決不當，為無理由，應予駁回。
據上論結，應依刑事訴訟法第三百六十八條，判決如主文。
本案經檢察官郭振昌到庭執行職務。
中      華      民      國    九十三    年      八      月    三十一    日
                              臺灣高等法院高雄分院刑事第五庭
                                  審判長法官  曾永宗
                                        法官  陳明富
                                        法官  邱永貴
右正本證明與原本無異。
如不服本判決應於收受本判決後十日內向本院提出上訴書狀，其未述上訴理由者，
並得於提起上訴後十日內向本院補提理由書狀（均須按他造當事人之人數附繕本)「
切勿逕送上級法院」。
                                      書記官  梁雅華
中    華    民    國      九十三      年      八      月     三十一   日
附錄本案論罪科刑法條：
刑法第三百二十五條第一條
意圖為自己或第三人不法之所有，而搶奪他人之動產者，處六月以上五年以下有期徒
刑。
